臺灣桃園地方法院刑事裁定　　　　　　　　 94年度提字第4號
聲　請　人　甲○○　男　54歲.
即 受刑 人
上列聲請人因聲請提審案件，本院裁定如下：
    主　文
聲請駁回。
    理  由
一、聲請意旨如附件聲請書所載。
二、按人民被法院以外之任何機關逮捕拘禁時，其本人或他人得
    向逮捕拘禁地之地方法院或其所隸屬之地方法院聲請提審，
    提審法第1 條定有明文。次按憲法第8 條第1 項規定：「人
    民身體之自由應予保障，除現行犯之逮捕由法律另定外，非
    經司法或警察機關依法定程序，不得逮捕拘禁。非由法院依
    法定程序，不得審問處罰。非依法定程序之逮捕、拘禁、審
    問、處罰，得拒絕之。」；又「司法權之一之刑事訴訟、即
    刑事司法之裁判，係以實現國家刑罰權為目的之司法程序，
    其審判乃以追訴而開始，追訴必須實施偵查，迨判決確定，
    尚須執行始能實現裁判之內容。是以此等程序悉與審判、處
    罰具有不可分離之關係，亦即偵查、訴追、審判、刑之執行
    均屬刑事司法之過程，其間代表國家從事『偵查』『訴追』
    『執行』之檢察機關，其所行使之職權，目的既亦在達成刑
    事司法之任務，則在此一範圍內之國家作用，當應屬廣義司
    法之一。憲法第8 條第1 項所規定之『司法機關』，自非僅
    指同法第77條規定之司法機關而言，而係包括檢察機關在內
    之廣義司法機關。」，亦經大法官釋字第392 號解釋文闡釋
    明確。
三、再按，刑法第77條第1 項前段規定：受徒刑之執行而有悛悔
    實據者，無期徒刑逾十五年、累犯逾二十年，有期徒刑逾二
    分之一、累犯逾三分之二，由監獄報請法務部，得許假釋出
    獄。同法第93條第2 項、第3 項亦分別規定：假釋出獄者，
    在假釋中付保護管束。前項情形，違反保護管束規則情節重
    大者，得撤銷假釋。另保安處分執行法第74條之2 規定：受
    保護管束人在保護管束期間內，應遵守左列事項：一、保持
    善良品行，不得與素行不良之人往還。二、服從檢察官及執
    行保護管束者之命令。三、不得對被害人、告訴人或告發人
    尋釁。四、對於身體健康、生活情況及工作環境等，每月至
    少向執行保護管束者報告一次。五、非經執行保護管束者許
    可，不得離開受保護管束地；離開在十日以上時，應經檢察
    官核准。同法第74條之3 亦規定：受保護管束人違反前條各
    款情形之一，情節重大者，檢察官得聲請撤銷保護管束或緩
    刑之宣告。假釋中付保護管束者，如有前項情形時，典獄長
    得報請撤銷假釋。是於受保護管束人違反保安處分執行法之
    情節重大時，典獄長自得報請其所屬上級機關即法務部撤銷
    假釋。經查：
　(一)本件聲請人於84、86年間因犯煙毒、恐嚇取財案件分別經臺
    灣基隆地方法院、臺灣花蓮地方法院判處有期徒刑6 年、1
    年6 月，嗣分別經臺灣高等法院、臺灣高等法院花蓮分院上
    訴駁回而確定，連同前犯煙毒案件應執行之殘刑2 年7 月4
    日，合計接續執行刑期10年1 月4 日，經送監服刑後，至90
    年4 月25日由臺灣綠島監獄報請法務部核定假釋出獄，並由
    臺灣臺東地方法院於90年4 月17日以90年度聲字第399 號裁
    定諭知假釋中付保護管束（縮刑期滿日期為94年1 月22日）
    。嗣於假釋期中即91年7 月間聲請人因施用第一級毒品海洛
    因，經臺灣基隆地方法院以91年度毒聲更（一）字第10號裁
    定交付觀察、勒戒後，因認有繼續施用毒品之傾向，由臺灣
    基隆地方法院以93年毒聲字第400 號裁定令入戒治處所強制
    戒治1 年等情，有臺灣高等法院被告前案紀錄表在卷足憑。
  (二)迨於92年5 月23日，臺灣綠島監獄典獄長即以聲請人違反保
    安處分執行法情節重大為由，報請法務部撤銷假釋，並經法
    務部於92年6 月26日以法矯字第0920022610號函准予撤銷假
    釋，迄於93年間由臺灣花蓮地方法院檢察署執行前所犯煙毒
    等案件之殘刑，經囑託臺灣基隆地方法院檢察署並轉送臺灣
    桃園地方法院檢察署代為執行等情，業經本院調取臺灣桃園
    地方法院檢察署94年執助字第74號執行卷宗核閱屬實。則聲
    請人於所犯前揭煙毒等案件在假釋付保護管束期間內，猶不
    知悔改，而施用第一級毒品海洛因，並經送觀察、勒戒及強
    制戒治等情，業如前述，聲請人所為顯已違反保安處分執行
    法第74條之2 第1 款、第2 款之規定，情節重大，法務部據
    此撤銷聲請人之前揭假釋，參以上開規定，於法即無不合。
  (三)雖然聲請人曾針對上開送觀察、勒戒及令入戒治處所強制戒
    治之裁定聲請重新審理及停止執行，惟均已經裁定駁回，有
    臺灣基隆地方法院93年度毒聲字第385 號裁定、臺灣高等法
    院93年度毒抗字第474 號、93度聲再字第460 號裁定及前揭
    臺灣高等法院被告前案紀錄表各1 份在卷可按，即聲請人指
    摘前開送觀察、勒戒及令入戒治處所強制戒治裁定有所違誤
    ，並不能作為撤銷假釋之依據云云，即無可採。再聲請人主
    張法務部上開核准撤銷之處分不具合法性，已經向臺灣臺北
    高等行政法院提起行政訴訟，是行政法院就上開撤銷假釋之
    處分作出判斷前，任何機關執行上開具有違法疑義之撤銷假
    釋處分，均屬非法拘禁云云。然查「假釋之撤銷屬刑事裁判
    執行之一環，為廣義之司法行政處分，如有不服，其救濟程
    序，應依刑事訴訟法第484 條之規定，即俟檢察官指揮執行
    該假釋撤銷後之殘餘徒刑時，再由受刑人或其法定代理人或
    配偶向當初諭知該刑事裁判之法院聲明異議，不得提起行政
    爭訟。」（最高行政法院93年2 月份庭長法官聯席會議決議
    參照），又聲請人對於上開假釋經撤銷後，檢察官指揮執行
    殘刑所提出之聲明異議，亦經臺灣花蓮地方法院於93年10月
    26 日 以93年度毒聲字第504 號裁定聲請駁回等情，有上開
    裁定書1 紙在卷可按，是依聲請人上開所述情形，尚無從認
    定法務部上開撤銷假釋之處分有何違法之處，從而本件檢察
    官根據法務部所發之撤銷假釋函據以指揮執行聲請人剩餘之
    殘刑，即無不合。聲請人指稱須由本院提審為無理由，應予
    駁回。
四、據上論斷，應依提審法第4條第1項，裁定如主文。
中　　華　　民　　國　　94　　年　　7 　　月　　5 　　日
                            刑事第七庭    法　官　劉為丕
如不服本裁定，應於送達後5日內，向本院提出抗告狀。
                                          書記官  方秀貞
中　　華　　民　　國　　94　　年　　7 　　月　　5 　　日
